臺灣屏東地方法院民事判決
111年度訴字第154號
原      告  聯邦商業銀行股份有限公司

法定代理人  林鴻聯  
訴訟代理人  黃靖雯  
            郭雅慧  
被      告  華鴻食品企業有限公司

兼
法定代理人  何美珠  
被      告  何東岳  
上列當事人間請求返還借款事件，本院於民國111年6月13日言詞
辯論終結，判決如下：
    主      文
一、被告華鴻食品企業有限公司及被告何美珠、何東岳應連帶給
    付原告美金26,594.53 元，及自民國110年11月22日起至清
    償日止，按年息3.04％計算之利息，暨自110 年11月22日起
    至清償日止，逾期6個月以內者，按上開利率百分之10，超
    過6個月者按上開利率百分之20計算之違約金。
二、被告華鴻食品企業有限公司及被告何美珠、何東岳應連帶給
    付原告新臺幣3,000,000 元，及自民國110 年9月28日起至
    清償日止，按年息3.04％計算之利息，暨自110 年10月28日
    起至清償日止，逾期6個月以內者，按上開利率百分之10，
    超過6 個月者按上開利率百分之20計算之違約金。
三、被告華鴻食品企業有限公司及被告何美珠、何東岳應連帶給
    付原告新臺幣1,000,000 元，及自民國110年10月28日起至
    清償日止，按年息3.04％計算之利息，暨自110 年11月28日
    起至清償日止，逾期6個月以內者，按上開利率百分之10，
    超過6個月者按上開利率百分之20計算之違約金。
四、訴訟費用由被告連帶負擔。
    事實及理由
一、本件被告均經合法通知（見本院卷第29至30頁），均未於言
    詞辯論期日到場，核無民事訴訟法第386條各款所列情形，
    爰依原告聲請，由其一造辯論而為判決。
二、原告主張：
　㈠、被告華鴻食品企業有限公司（下稱被告公司）於民國110年
      1月11日邀同被告何美珠及何東岳為連帶保證人，委請原
      告於新臺幣（下同）5,000,000元之額度內循環動用營運
      周轉借款，並借款4,000,000元，有兩造間綜合授信契約
      書、授信約定書可資參照。兩造並以綜合授信契約約定前
      開借款利率以均利型指數利率（季）加碼年息2.03％浮動
      計息，並以第四條約定，被告如逾期付息或到期未履行債
      務時，自逾期之日起，除仍按原約定利率計付遲延利息外
      ，逾期6個月以內者，按原借款利率之1成計算，逾期超過
      6個月部分，按原借款利率之2成，按期計付違約金。
  ㈡、被告公司於110年7月28日借款4,000,000元，並於同年7月2
      日及8月31日動用額度借款，分別借款美金30,274.18元及
      美金40,626.5元，惟其中美金30,274.18於11月8日到期後
      ，被告未依約還款，原告遂依兩造授信約定書第6條第1項
      約定，主張被告華鴻食品所付所有借款全部到期，並於11
      0年11月22日抵銷被告華鴻食品之備償存款，抵銷之存款
      均抵償外幣墊款，抵銷後美金30,274.18元墊款全數清償
      ，美金40,626.5元墊款則尚積欠美金26,594.53元及自110
      年11月22日起算之利息及違約金；新臺幣部分則尚積欠3,
      000,000元及自110年9月28日起算之利息及違約金、1,000
      ,000元及自110年10月28日起算之利息及違約金，依原告1
      10年11月15日牌告利率表，均利型指數利率（季）係0.72
      ％，則加計2.32％後之年利率為3.04％，故原告請求被告公
      司依3.04％計付臺、外幣部分遲延利息及按前開利率計算
      之違約金。
　㈢、並聲明：
  　⒈被告公司及被告何美珠、何東岳應連帶給付原告美金26,59
      4.53元，及自110年11月22日起至清償日止，按年息3.04％
      計算之利息，暨自110 年11月22日起至清償日止，逾期6
      個月以內者，按上開利率百分之10，超過6個月者按上開
      利率百分之20計算之違約金。
  　⒉被告應連帶給付原告新臺幣3,000,000元，及自110 年9月2
      8日起至清償日止，按年息3.04％計算之利息，暨自110 年
      10月28日起至清償日止，逾期6個月以內者，按上開利率
      百分之10，超過6 個月者按上開利率百分之20計算之違約
      金。
  　⒊被告應連帶給付原告新臺幣1,000,000元，及自110年10月2
      8日起至清償日止，按年息3.04％計算之利息，暨自110 年
      11月28日起至清償日止，逾期6個月以內者，按上開利率
      百分之10，超過6個月者按上開利率百分之20計算之違約
      金。
三、被告均經合法通知，均未於言詞辯論期日到場，亦均未提出
    書狀作何聲明或陳述。
四、得心證之理由：
  ㈠、按稱消費借貸者，謂當事人一方移轉金錢或其他代替物之
      所有權於他方，而約定他方以種類品質、數量相同之物返
      還之契約。借用人應於約定期限內，返還與借用物種類、
      品質、數量相同之物。遲延之債務，以支付金錢為標的者
      ，債權人得請求依法定利率計算之遲延利息，但約定利率
      較高者，仍從其約定利率。當事人得約定債務人於債務不
      履行時，應支付違約金，民法第474 條第1 項、第478 條
      前段、第233 條第1 項、第250 條第1 項分別定有明文。
      次按數人負同一債務，明示對於債權人各負全部給付之責
      任者，為連帶債務；連帶債務之債權人，得對於債務人中
      之一人或數人或其全體，同時或先後請求全部或一部之給
      付，民法第272 條第1 項及第273 條第1 項亦定有明文。
      而所謂連帶保證債務，係指保證人與主債務人負同一債務
      ，對於債權人各負全部給付之責任者而言（最高法院45年
      台上字第1426號判例參照）。
  ㈡、經查：原告主張被告公司向原告借款，被告何美珠及何東
      岳並與原告約定就該等借款願負連帶清償責任，而被告公
      司尚積欠原告如附表所示金額未清償之事實，業據原告提
      出綜合授信契約書、授信約定書、授信額度動用申請書、
      授信明細查詢單、結匯還款報告書、牌告利率表等等（見
      本院卷第4至16頁）附卷可證；而被告等均經本院合法通
      知，均未於言詞辯論期日到場，亦均未提出書狀作何陳述
      或答辯，依民事訴訟法第280 條第3 項前段準用同條第1 
      項前段之規定，被告均視同自認，自堪認原告之主張均為
      真正。
四、綜上所述，原告依據消費借貸契約及連帶保證之法律關係，
    請求被告公司及被告何美珠、何東岳應連帶給付如附表尚未
    清償本金金額欄所示之金額暨各該利息及違約金，為有理由
    ，應予准許。
五、本件事證已臻明確，兩造其餘攻擊、防禦方法及所提證據，
    經審酌與本院前揭判斷不生影響，爰不一一論述審究，併此
    敘明。
據上論結，本件原告之訴為有理由，依民事訴訟法第385 條第1
項前段、第85條第2 項，判決如主文。　　
中　　華　　民　　國　　111 　年　　6 　　月　　27　　日
                  民事第一庭    法　官　薛侑倫
以上為正本，係照原本作成。
如對判決上訴，須於判決送達後20日內向本院提出上訴狀，其未
表明上訴理由者，應於提出上訴後20日內向本院補提理由書狀（
均須按他造當事人之人數附繕本）。
如委任律師提起上訴者，應一併繳納上訴審裁判費。
中　　華　　民　　國　　111 　年　　6 　　月　　27　　日
                                書記官  沈詩雅